【裁判字號】    97,訴,2222
【裁判日期】    971211
【裁判案由】    毒品危害防制條例
【裁判全文】
臺灣臺北地方法院刑事判決              97年度訴字第2222號
公  訴  人  臺灣臺北地方法院檢察署檢察官
被      告  甲○○
                    （另案在臺灣臺北監獄執行中）
上列被告因違反毒品危害防制條例案件，經檢察官提起公訴（九
十七年度毒偵字第二六四九號），被告於本院準備程序中就被訴
事實為有罪之陳述，經告知簡式審判程序之旨，並聽取公訴人及
被告之意見後，本院合議庭認為適宜由受命法官獨任進行簡式審
判程序而裁定改由受命法官獨任進行簡式審判程序審理，判決如
下：
    主  文
甲○○施用第一級毒品，累犯，處有期徒刑壹年，減為有期徒刑
陸月，如易科罰金，以新臺幣壹仟元折算壹日。
扣案之第一級毒品海洛因包（均不含包裝袋，合計淨重零點伍
伍公克）沒收銷燬之；包裝上開第一級毒品海洛因之包裝袋個
及分裝器壹個均沒收。
    事  實
一、甲○○有違反麻醉藥品管理條例、槍砲彈藥刀械管制條例案
    件等前科。前因施用第一級毒品海洛因案件，經臺灣士林地
    方法院檢察署檢察官聲請臺灣士林地方法院以九十年度毒聲
    字第一一二四號裁定送勒戒處所觀察、勒戒，並經該署檢察
    官將甲○○送臺灣士林看守所附設勒戒處所執行觀察、勒戒
    後，因有繼續施用毒品之傾向，再經臺灣士林地方法院檢察
    署檢察官聲請臺灣士林地方法院以九十一年度毒聲字第二五
    四號裁定甲○○令入戒治處所施以強制戒治一年，並經臺灣
    士林地方法院檢察署檢察官將甲○○送臺灣臺北監獄附設戒
    治所執行強制戒治，嗣甲○○經戒治所評定合格，認無繼續
    戒治之必要，經臺灣士林地方法院檢察署檢察官聲請臺灣士
    林地方法院以九十一年度毒聲字第九○二號裁定甲○○停止
    戒治，所餘戒治期間，付保護管束，甲○○於民國九十一年
    九月十九日出所，於九十二年三月十日交付保護管束期滿執
    行完畢，再由臺灣士林地方法院檢察署檢察官於九十二年三
    月二十日以九十二年度戒毒偵字第二十六號為不起訴處分確
    定。甲○○於九十一年間，因犯轉讓第二級毒品罪，經臺灣
    士林地方法院以九十一年度訴字第三三○號判決判處有期徒
    刑十月，嗣經臺灣高等法院以九十一年度上訴字第二八八四
    號判決上訴駁回，再經最高法院以九十二年度臺上字第二○
    八七號判決上訴駁回確定；於九十二年三月間，因犯贓物罪
    ，經臺灣士林地方法院以九十二年度簡字第一三六號簡易判
    決判處有期徒刑四月確定，該二案件並經臺灣士林地方法院
    以九十二年度聲字第九○四號裁定定應執行刑有期徒刑一年
    一月確定。於九十三年六月間，因犯施用第一級毒品罪，經
    臺灣士林地方法院以九十三年度訴字第一二三號判決判處有
    期徒刑十月確定，並接續前開案件後執行，於九十四年五月
    五日縮短刑期假釋出監，嗣因假釋期滿未經撤銷假釋，其未
    執行之刑以已執行論而執行完畢（縮刑期滿日期為九十四年
    八月一日）。於九十五年二月間，因犯施用第二級毒品罪，
    經臺灣士林地方法院以九十五年度易字第一二七號判決判處
    有期徒刑六月確定，於九十五年四月十八日易科罰金執行完
    畢。於九十五年九月間，因犯施用第一級毒品罪，經臺灣士
    林地方法院以九十五年度訴字第七二六號判決判處有期徒刑
    一年，嗣經臺灣高等法院以九十五年度上訴字第四一九七號
    案件受理後，因撤回上訴而確定；於九十七年七月間，因犯
    施用第一級毒品罪，經臺灣士林地方法院以九十七年度訴緝
    字第四五號判決判處有期徒刑九月確定，該二案件並經臺灣
    士林地方法院以九十七年度聲字第一四三八號裁定定應執行
    刑有期徒刑一年七月確定。於九十七年十月間，因犯施用第
    一級毒品罪，經臺灣士林地方法院以九十七年度審訴字第九
    二號判決判處有期徒刑一年，減為有期徒刑六月確定，並接
    續前開案件後執行（現在臺灣臺北監獄執行中，指揮書執畢
    日期為九十九年七月三十一日）。於九十七年九月間，因犯
    施用第一級毒品罪，經臺灣士林地方法院以九十七年度訴字
    第九七一號判決判處有期徒刑一年，減為有期徒刑六月在案
    。
二、甲○○不知悔改，基於施用第一級毒品海洛因、第二級毒品
    甲基安非他命（起訴書誤為安非他命，應予更正）之犯意，
    於九十五年十二月二十日二十時許，在臺北縣汐止市○○街
    七十三巷十五弄一號住處，以將海洛因及甲基安非他命置入
    玻璃球內燒烤後吸取煙霧之方式，同時施用第一級毒品海洛
    因及第二級毒品甲基安非他命一次。嗣於九十五年十二月二
    十日二十三時許（起訴書誤載為二十一日，應予更正），在
    臺北市○○區○○路三十巷口，為警盤查查獲，並扣得其所
    有之第一級毒品海洛因三包（合計淨重零點五五公克）及供
    其施用第一級毒品海洛因所用之分裝器一個。
三、案經臺北市政府警察局松山分局報請臺灣臺北地方法院檢察
    署檢察官偵查起訴後，因甲○○於本院準備程序中就被訴事
    實為有罪之陳述，本院合議庭認為適宜由受命法官獨任進行
    簡式審判程序而裁定改由受命法官獨任進行簡式審判程序審
    理。
    理  由
一、上開事實，業據被告甲○○於本院準備程序及審理中自白不
    諱，而其於九十五年十二月二十一日為警查獲後所採集之尿
    液經警送臺灣尖端先進生技醫藥股份有限公司以初步檢驗－
    酵素免疫分析法（ＥＩＡ）及確認檢驗－氣相層析質譜儀（
    ＧＣ／ＭＳ）法檢驗後呈鴉片類（嗎啡、可待因）、安非他
    命類（甲基安非他命）陽性反應，有臺灣尖端先進生技醫藥
    股份有限公司九十六年一月十二日濫用藥物檢驗報告一份在
    卷可查。再扣案物三包經法務部調查局以化學呈色法、氣相
    層析質譜儀分析法鑑驗後認含有第一級毒品海洛因成分，有
    該局九十六年二月十六日調科壹字第○九六二三○一二○八
    ○號鑑定書在卷可按，此外，並有臺北市政府警察局松山分
    局查獲涉嫌毒品危害防制條例毒品鑑驗報告書、照片列印資
    料等附卷可按，另有扣案之第一級毒品海洛因三包可佐，是
    被告之任意性自白顯與事實相符。本案事證明確，被告於如
    事實欄二所載之時、地施用第一級毒品海洛因及第二級毒品
    甲基安非他命犯行堪以認定，應予依法論科。
二、查海洛因屬毒品危害防制條例第二條第二項第一款所稱之第
    一級毒品，甲基安非他命則為同條項第二款所稱之第二級毒
    品。核被告所為，係犯毒品危害防制條例第十條第一項之施
    用第一級毒品罪及同條第二項之施用第二級毒品罪。其持有
    第一級毒品海洛因、第二級毒品甲基安非他命之低度行為分
    別為施用第一級毒品海洛因及第二級毒品甲基安非他命之高
    度行為所吸收，均不另論罪。被告以一施用行為同時觸犯上
    開二罪名，為想像競合犯，應依刑法第五十五條之規定，從
    一重依毒品危害防制條例第十條第一項之施用第一級毒品罪
    處斷。查被告於九十五年二月間，因犯施用第二級毒品罪，
    經臺灣士林地方法院以九十五年度易字第一二七號判決判處
    有期徒刑六月確定，於九十五年四月十八日易科罰金執行完
    畢，有臺灣高等法院被告前案紀錄表在卷可按，是被告受前
    開徒刑執行完畢後，五年以內故意再犯本案有期徒刑以上之
    罪，為累犯，應依刑法第四十七條第一項之規定，加重其刑
    。爰審酌被告前經觀察勒戒、強制戒治之矯治處遇、刑罰科
    處及執行完畢後，猶為本案之施用第一級毒品海洛因、第二
    級毒品甲基安非他命之行為，然其所為主要係戕害自身，並
    未直接積極損害他人之利益，犯罪之動機、目的、手段、生
    活狀況、智識程度暨犯罪後坦承犯行之態度等一切情狀，量
    處如主文所示之刑。再被告之犯罪時間在九十六年四月二十
    四日以前，經核並無中華民國九十六年罪犯減刑條例第三條
    所定不予減刑或第五條所定不得減刑之情形，應依同條例第
    二條第一項第三款之規定減其宣告刑至二分之一，並依同條
    例第九條之規定諭知易科罰金之折算標準。
三、扣案之第一級毒品海洛因三包（均不含包裝袋，合計淨重零
    點五五公克），應依毒品危害防制條例第十八條第一項前段
    之規定，不問屬於犯人與否，宣告沒收銷燬之。又包裝上開
    第一級毒品海洛因之包裝袋三個，有防止第一級毒品海洛因
    裸露、逸出及潮濕之功用，並便於攜帶，為供被告施用第一
    級毒品海洛因所用之物；扣案之分裝器一個為供被告施用第
    一級毒品海洛因所用之物，該等物品均為被告所有，業據被
    告供承在卷，爰依刑法第三十八條第一項第二款規定沒收之
    。
據上論斷，應依刑事訴訟法第二百七十三條之一第一項、第二百
九十九條第一項前段，毒品危害防制條例第十條第一項、第二項
、第十八條第一項前段，刑法第十一條前段、第五十五條、第四
十七條第一項、第四十一條第一項前段、第三十八條第一項第二
款，中華民國九十六年罪犯減刑條例第二條第一項第三款、第七
條、第九條，判決如主文。
本案經檢察官楊展庚到庭執行職務
中    華    民    國    97    年    12    月    11    日
                  刑事第十一庭  法  官  黃紹紘
以上正本證明與原本無異。
如不服本判決應於收受送達後十日內向本院提出上訴書狀，並應
敘述具體理由；其未敘述上訴理由者，應於上訴期間屆滿後二十
日內向本院補提理由書（均須按他造當事人之人數附繕本）「切
勿逕送上級法院」。告訴人或被害人如對於本判決不服者，應具
備理由請求檢察官上訴，其上訴期間之計算係以檢察官收受判決
正本之日期為準。
                                書記官  陳靜君
中    華    民    國    97    年    12    月    19    日
附錄本案論罪科刑所犯法條全文
毒品危害防制條例第十條
施用第一級毒品者，處六月以上五年以下有期徒刑。
施用第二級毒品者，處三年以下有期徒刑。


司法院資訊處製作；財團法人民間司法改革基金會備份。
